臺灣臺中地方法院民事裁定　96年度聲字第643號
聲　請　人　乙○○
　　　　　　戊○○
相　對　人　辛○○
　　　　　　丁○○
　　　　　　丙○○
　　　　　　壬○○
　　　　　　甲○○
　　　　　　庚○○
　　　　　　己○○
上列當事人間請求分割共有物事件，聲請人聲請確定訴訟費用額
，本院裁定如下：
    主  文
相對人辛○○、壬○○、甲○○、聲請人乙○○各應給付聲請人
戊○○之訴訟費用額及相對人甲○○、丙○○、庚○○、己○○
各應給付相對人丁○○之訴訟費用額確定如附表所示，及各自本
裁定送達被告之翌日起至清償日止，按年息百分之五計算之利息
。
    理  由
一、按法院未於訴訟費用之裁判確定其費用額者，第一審受訴法
    院於該裁判有執行力後，應依聲請以裁定確定之；依前開規
    定確定之訴訟費用額，應於裁定送達之翌日起，加給按法定
    利率計算之利息，民事訴訟法第91條第1項、第3項分別定有
    明文。此所稱之訴訟費用，包括裁判費、本法第77條之23至
    第77條之25所定之費用，包括訴訟文書之影印費、攝影費、
    抄錄費、翻譯費、證人及鑑定人日旅費、及其他進行訴訟之
    必要費用。另按民法第203條規定，應負利息之債務，其利
    率未經約定，亦無法律可據者，週年利率為5%，是為前開所
    稱之法定利率。
二、聲請人與相對人間請求分割共有物事件，經本院86年度重訴
    字第33號、臺中高等法院臺中分院90年度重上字第48號、最
    高法院93年台上字第1089號、臺中高等法院臺中分院93年度
    重上更(一)字第25號判決確定，諭知第一審、第二審及發回前
    第三審訴訟費用由相對人楊裕梅、甲○○負擔1/ 3，相對人
    庚○○、己○○負擔1/3，相對人丙○○負擔346/3525，相
    對人丁○○負擔439/3525，聲請人乙○○負擔93/3525，聲
    請人戊○○負擔99/3525，相對人辛○○負擔198/3525。
三、經本院調卷審查後，聲請人乙○○及相對人應給付聲請人戊○○、相對人丁○○之訴訟費用額，依附表之訴訟費用計算
    書所載，連同法定利息在內，確定為如主文所示之金額。
四、依民事訴訟法第91條，裁定如主文所示。
中　　華　　民　　國　　96　　年　　8　　月　　31　　日
                  民事第一庭    法  官  陳學德
正本係照原本作成。
如對本裁定抗告須於裁定送達後10日內向本院提出抗告狀，並繳
納抗告裁判費新台幣1,000元。
中　　華　　民　　國　　96　　年　　8　　月　　31　　日
                                書記官  何惠文
附表：訴訟費用計算書
┌────┬───┬─────┬────────────┐
│費用項目│ 　　 │金額（元）│ 備　　　　　　　考     │
├────┼───┼─────┼────────────┤
│第一審  │裁判費│  199,750 │庚○○、己○○之被繼承人│
│        │      │          │陳水中支出 (庚○○、陳秋│
│        │      │          │竹具狀請求各按1/2計算)。│
│        ├───┼─────┼────────────┤
│        │旅費  │    3,200 │陳水中支出800元 (庚○○ │
│        │      │          │、己○○具狀請求各按1/2 │
│        │      │          │計算)，庚○○支出2,400元│
│        │      │          │。                      │
│        ├───┼─────┼────────────┤
│        │複丈費│   44,070 │陳水中支出1,200元 (繼承 │
│        │      │          │人庚○○、己○○具狀請求│
│        │      │          │各按1/2計算)，庚○○支出│
│        │      │          │3,200 元，庚○○、己○○│
│        │      │          │支出39,670元 (具狀請求各│
│        │      │          │按1/2計算)。            │
│        ├───┼─────┼────────────┤
│        │鑑價費│   68,000 │戊○○支出68,000元。    │
│        ├───┼─────┼────────────┤
│        │送達費│    4,670 │陳水中支出2,240元 (繼承 │
│        │      │          │人庚○○、己○○具狀請求│
│        │      │          │各按1/2計算)，庚○○、陳│
│        │      │          │秋竹支出2,090元 (具狀請 │
│        │      │          │求各按1/2計算)，丁○○支│
│        │      │          │出340元。               │
│        ├───┼─────┼────────────┤
│        │小  計│  319,690 │                        │
├────┼───┼─────┼────────────┤
│第二審  │裁判費│  391,550 │丁○○支出213,169元(106,│
│        │      │          │555＋106,614＝213,169)( │
│        │      │          │丁○○、丙○○雖陳報係二│
│        │      │          │人共同支出，惟依卷附繳款│
│        │      │          │單記載係丁○○支出)，陳 │
│        │      │          │金隆支出178,381元。     │
│        ├───┼─────┼────────────┤
│        │旅費  │    1,050 │丁○○支出。            │
│        ├───┼─────┼────────────┤
│        │複丈費│   13,360 │丁○○支出。            │
│        ├───┼─────┼────────────┤
│        │鑑價費│   36,000 │戊○○支出。            │
│        ├───┼─────┼────────────┤
│        │送達費│    1,605 │戊○○支出1,530元，陳金 │
│        │      │          │生支出75元 (原支出730元 │
│        │      │          │，退郵655元)。          │
│        ├───┼─────┼────────────┤
│        │小  計│  443,865 │                        │
├────┼───┼─────┼────────────┤
│第三審  │裁判費│  107,083 │丁○○支出（雖丁○○、陳│
│        │      │          │金水陳報係二人支出，然據│
│        │      │          │卷附繳款單係記載丁○○支│
│        │      │          │出。）                  │
├────┼───┼─────┼──────────┬─┘
│更一審  │複丈費│   32,325 │丁○○支出12,825元，莊雯│
│        │      │          │羽支出19,500元。        │
│        ├───┼─────┼────────────┤
│        │鑑價費│   60,000 │丁○○、戊○○各支出    │
│        │      │          │30,000元。              │
│        ├───┼─────┼────────────┤
│        │小  計│   92,325 │                        │
├────┴───┼─────┼────────────┤
│合　　　　計　  │  962,663 │相對人壬○○負擔2/9、洪 │
│                │          │裕田負擔1/9，相對人陳秋 │
│                │          │雄負擔1/6、己○○負擔1/6│
│                │          │，相對人丙○○負擔346/35│
│                │          │25 ，相對人丁○○負擔   │
│                │          │439/3525，聲請人莊雯    │
│                │          │羽負擔93/3525，聲請人陳 │
│                │          │金隆負擔99/3525，相對人 │
│                │          │辛○○負擔198/3525。    │
├────────┴─────┴────────────┤
│1.計算式：128,475＋122,875＋377,902＋313,911＋19,500＝│
│  962,663 。                                          │
│　庚○○已負擔費用：(199,750÷2)＋ (800÷2)＋2,400＋  │
│  (1,200÷2)＋3,200＋ (39,670÷2)＋ (2,240÷2)＋(2,   │
│  090÷2)＝128,475                                    │
│　己○○已負擔費用：(199,750÷2)＋ (800÷2)＋ (1,200÷│
│  2) ＋ (39,670÷2)＋ (2,240÷2)＋ (2,090÷2)＝122,875│
│　丁○○已負擔費用：340＋213169＋1050＋13360＋75＋    │
│  107083 ＋12825＋30000＝377,902                      │
│　戊○○已負擔費用：68,000＋178,381＋36,000＋1530＋30,│
│  000 ＝313,911                                       │
│　乙○○已負擔費用：19,500                            │
│2.聲請人戊○○應負擔之訴訟費用額：962,663×99/3525＝  │
│  27,036。                                            │
│  戊○○扣除已預納之訴訟費用，尚可取回之訴訟費用額：  │
│  313,911 －27,036＝286,875                           │
│3.相對人辛○○應給付聲請人戊○○之訴訟費用額：962,663 │
│  ×198/3525＝54,073。                                │
│4.相對人乙○○應負擔之訴訟費用額：962,663×93/3525＝  │
│  25,398                                              │
│  乙○○扣除已預納之訴訟費用，尚應給付聲請人戊○○之訴│
│  訟費用額：25,398－19,500＝5,898                     │
│5.相對人壬○○應給付聲請人戊○○之訴訟費用額：962,663 │
│  ×2/9＝213,925。                                    │
│6.相對人甲○○應負擔之訴訟費用額：962,663×1/9＝106,  │
│  963。                                               │
│  庚○○扣除應給付聲請人戊○○之訴訟費用後，尚應給付相│
│  對人丁○○之訴訟費用額：106,963-給付戊○○12,979＝  │
│  93,984。
│7.相對人丁○○應負擔之訴訟費用額：962,663×439/3525＝
│  　119,889。                                         │
│  丁○○扣除已預納之訴訟費用，尚可取回之訴訟費用：    │
│  377,902－119,889＝258,013                           │
│8.相對人丙○○應給付相對人丁○○之訴訟費用額：962,663 │
│  ×346/3525＝94,491。                                │
│9.相對人庚○○應負擔之訴訟費用額：962,663 ×1/6＝160, │
│  444。                                               │
│  庚○○扣除已預納之訴訟費用，尚應給付相對人丁○○之訴│
│  訟費用額：160,444－128,475＝31,969                  │
│10.相對人己○○應負擔之訴訟費用額：962,663×1/6＝160,  │
│  444。                                               │
│  庚○○扣除已預納之訴訟費用，尚應給付相對人丁○○之訴│
│  訟費用額：160,444－122,875＝37,569                  │
└───────────────────────────┘
